【裁判字號】    90,易,2938
【裁判日期】    901121
【裁判案由】    贓物
【裁判全文】
臺灣臺中地方法院刑事判決                          九十年度易字第二九三八號
    公  訴  人  臺灣臺中地方法院檢察署檢察官
    被      告  甲○○
右列被告因贓物案件，經檢察官提起公訴（九十年度偵字第一五一一三號），本院判
決如左：
    主  文
甲○○故買贓物，處有期徒刑肆月，如易科罰金，以參佰元折算壹日。
    事  實
一、甲○○於民國九十年六月底某日，見「跳蚤市場」雜誌上刊載有「進口全車系俗
    俗賣九七至九九年進口轎車三十至四十萬元」之廣告，即按廣告上刊載之電話號
    碼與真實姓名年籍不詳、自稱「阿寶」之成年男子聯絡，表明想購買價格約新台
    幣（下同）十萬元左右之國產車，經雙方多次聯繫後，約定於九十年七月二十日
    二十時許，在台中市○○路與五權西路口（起訴書誤載為五權路口）看車、交易
    。甲○○依約抵達現場後，自稱「阿寶」之男子駕駛一部懸掛偽造Ｌ８－○八二
    七號車牌（該車牌號碼為黃得恩所有，於九十年八月七日向桃園監理站辦理註銷
）之日產牌、ＣＥＦＩＲＯ型式、一九九五ＣＣ、一九九六年份之自小客車（該
    車原車牌號碼為ＣＯ－六六九七號，係魏凰媚所有、於八十九年十月五日六時許
    ，在台中縣潭子鄉○○村○○路一之二二號前失竊）至約定地點，甲○○明知該
    車係來路不明之贓車，竟仍以十萬元之低價，向該自稱「阿寶」之男子買受前揭
    贓車供已代步，並先給付五萬元及身分證影本，言明辦妥過戶後再支付尾款五萬
    元。嗣於九十年八月二十一日二時五十分許，甲○○駕駛前開贓車行經台中市○
    ○路三一七號前，為警查獲，始循線查知上情。
二、案經台中市警察局第二分局報請臺灣臺中地方法院檢察署檢察官偵查起訴。
    理  由
一、訊據被告甲○○固不諱言有右揭買售贓車之事實，惟仍辯稱：購買時不知是贓車
    ，是事後將車開去保養廠，保養廠的人說車身與引擎號碼不符才知道云云。經查
    ，被告向自稱「阿寶」之男子所買受、原車牌號碼為ＣＯ－六六九七號之自小客
    車，係被害人魏凰媚所有、於八十九年十月五日六時許，在台中縣潭子鄉○○村
    ○○路一之二二號前失竊，而該贓車上所懸掛之Ｌ８－○八二七號車牌係屬偽造
    之車牌，真正車牌為黃得恩所有、並於九十年八月七日向桃園監理站辦理註銷等
    情，業據被害人魏凰媚、黃得恩於警訊時證述屬實，且有贓物認領保管單、汽機
    車各項異動登記書影本及車輛竊盜、車牌失竊資料個別查詢報表－查詢車輛認可
    資料、車籍作業系統－查詢認可資料、台中市警察局第二分局九十年九月二十七
    日中分二刑字第八一七號函送之鑑定報告在卷可憑，並有偽造之Ｌ８－○八二七
    號車牌貳面、行車執照乙枚可資為證，被告向自稱「阿寶」之男子所買受之前揭
    車輛確屬贓物，要屬無疑。又前揭贓車之市價約為四十萬元左右，除據被害人魏
    凰媚證述在卷外，被告亦自承依其自己估計，前揭贓車之市價約在二、三十萬元
    之譜，足見被告明知自稱「阿寶」之男子將前揭車輛以十萬元之價格出售，明顯
    遠低於市價，此已足使一般人對其來源之正當性產生合理之懷疑，而被告於本院
    審理中亦自承確實覺得價格遠低於市價很奇怪，已足見被告主觀上有贓物之認識
    ；再參照被告與自稱「阿寶」之男子進行交易之地點係在路邊，並非有址可查之
    地點，且被告竟連出售汽車自稱「阿寶」之男子之真實姓名亦不知悉，與一般汽
    、機車之買賣交易，均係在車行或其他固定之地點、與車主或車主授權之人為之
    ，絕無隱匿從事交易行為出賣人真實姓名之理，且通常均會出示車輛出廠證明等
    合法來源證明文件、並均會簽訂書面契約以供辦理過戶等交易常情均不相符，綜
    合上情，足見被告於購買前揭車輛時，確係明知自稱「阿寶」之男子所出售之前
    揭車輛係屬贓車無疑，被告前開所辯，不足採信。本案事證明確，被告右揭犯行
    洵堪認定。
二、核被告甲○○所為，係犯刑法第三百四十九條第二項之故買贓物罪。爰審酌被告
    尚無前科紀錄，有臺灣高等法院被告全國前案紀錄表、臺灣臺中地方法院檢察署
    刑案資料查註紀錄表在卷可按，並非素行不良之人，其犯罪動機係一時貪圖近利
    ，以致觸法，犯罪手段平和，然其故買贓物，助長竊盜歪風，影響社會治安，其
    犯罪所生之損害、智識程度及其犯後大致坦承犯行，態度尚稱良好等一切情狀，
    量處如主文所示之刑，並諭知易科罰金之折算標準。
據上論斷，應依刑事訴訟法第二百九十九條第一項前段，刑法第三百四十九條第二項
、第四十一條第一項前段，罰金罰鍰提高標準條例第一條前段、第二條，判決如主文
。
中      華      民      國      九十      年    十一    月    二十一    日
                                臺灣臺中地方法院刑事第二庭
                                    法  官  呂  麗  玉
右正本證明與原本無異。
如不服本判決，應於判決送達後十日內向本院提出上訴狀，上訴於臺灣高等法院臺中
分院( 須附繕本 )。
                                    書記官
中      華      民      國      九十      年    十一    月    二十一    日
刑法第三百四十九條第二項
收受贓物者，處三年以下有期徒刑、拘役或五百元以下罰金。
搬運、寄藏、故買贓物或為牙保者，處五年以下有期徒刑、拘役或科或併科一千元以
下罰金。
因贓物變得之財物，以贓物論。


司法院資訊處製作；財團法人民間司法改革基金會備份。
